# 请教陈版主：可供出售金融资产问题

提问人：asunshine 时间：2013-03-03 19:13:01
本公司的某子公司是国外公司，该子公司持有该国一家上市公司的股票，我们合并报表中在可供出售金融资产核算。子公司去年持有的上市公司的股票市价上涨，国外事务所出具的审计报告中将公允价值的变动计入资本公积，我们合并时也是在资本公积中反映，本年因国外上市公司股票的市价持续下跌，国外事务所出具的审计报告中将公允价值的变动计入了当期损益，请教陈版主：我们今年的合并报表如何反映啊？

回答人：chenyiwei
“国外事务所出具的审计报告中将公允价值的变动计入了当期损益”实际上是对其计提了减值准备。国内母公司在编制合并报表时，也应关注这部分可供出售金融资产是否发生减值的问题，即其公允价值是否发生了严重或非暂时性的下跌。由于所处证券市场环境不同，国内企业基于国内证券市场的现状对此类问题判断的经验有可能不适用于在境外上市交易的权益性证券。因此，如果该国外事务所具有较高的声誉，评估其专业胜任能力无重大问题的，也可考虑接受经过其审计的境外财务报表中的判断，即认为其已经发生减值。